【裁判字號】    99,上易,837
【裁判日期】    991105
【裁判案由】    恐嚇等
【裁判全文】
臺灣高等法院高雄分院刑事判決         99年度上易字第837號
上  訴  人  臺灣屏東地方法院檢察署檢察官
上  訴  人
即  被  告  甲○○
上列上訴人因被告恐嚇等案件，不服臺灣屏東地方法院98年度易
字第1053號中華民國99年6 月24日第一審判決（起訴案號：臺灣
屏東地方法院檢察署98年度偵字第5540號) ，提起上訴，本院判
決如下：
    主  文
上訴駁回。
    事實及理由
一、本案經本院審理結果，認第一審判決認事用法及量刑均無不
    當，應予維持，並引用第一審判決書記載之事實、證據及理
    由（如附件）。
二、上訴人即臺灣屏東地方法院檢察署檢察官（下稱檢察官）不
    服原審判決關於恐嚇部分，提起上訴，其上訴理由略謂：茲
    據告訴人乙○○（下稱告訴人）具狀聲請檢察上訴，略以：
    「告訴人指述被告甲○○恐嚇稱『你就不要出來，出來就給
    你好看』，與證人符錦雲證述被告恐嚇稱『你若出去，給我
    試試看』，二者字數雖不同，然令人害怕之意思則相同，而
    證人郭成功、王昭鎰所述與事實不符，顯係迴護被告之詞，
    不足採信」等語，是原審判決被告恐嚇部分無罪，顯有不當
    云云。上訴人即被告甲○○（下稱被告）不服原審判決關於
    公然侮辱部分，提起上訴，其上訴理由略謂：被告確未對告
    訴人口出三字經或五字經，證人符錦雲係與告訴人一同前往
    調解之友人，其立場已難期公正，而當日參與調解之調解委
    員郭成功於原審已證稱當日印象中沒有聽到三字經，是被告
    當日確未對告訴人口出三字經或五字經，洵無疑義，是原審
    判決被告公然侮辱部分有罪，顯有不當云云。經查：
  (一)原判決綜合各種相關證據，認定被告於民國97年8 月14日下
    午2 時30分許，在屏東縣屏東市公所調解委員會參與由告訴
    人申請召開之車禍協調會時，因賠償問題雙方產生口角爭執
    ，被告在上開調解委員會之不特定多數人得共聞共見之場所
    ，基於公然侮辱之犯意，公然以「幹妳娘GY」之穢語辱罵告
    訴人，足以生損害於告訴人之名譽之事實，並就被告被訴恐
    嚇部分不能證明犯罪，應為無罪之諭知等情，業就案內有關
    證據（包括證人即告訴人乙○○、證人符錦雲、郭成功、王
    昭鎰之證詞，復有原審勘驗筆錄在卷可稽），本於調查所得
    心證，分別定其取捨而為事實上之判斷，均已於理由內詳加
    說明，對於被告否認公然侮辱犯罪所持辯解不可採之理由，
    及檢察官指訴被告有恐嚇犯行不可採之理由，亦均詳予指駁
    ，其證據之取捨及判斷並不違背證據法則、經驗法則及論理
    法則。
  (二)本院審酌上情，認原判決難謂有何違法失當之處，是檢察官
    提起上訴，指摘原審判決被告恐嚇部分無罪不當，被告提起
    上訴，指摘原審判決被告公然侮辱部分有罪不當，而請求撤
    銷原審判決，均無理由，應予駁回。
三、據上論結，應依刑事訴訟法第368 條、第373 條，判決如主
    文。
本案經檢察官陳國全到庭執行職務。
中    華    民    國    99    年    11    月    5     日
                  刑事第九庭    審判長法  官   莊秋桃
                                      法  官   田平安
                                      法  官   孫啟強
以上正本證明與原本無異。
不得上訴。
中    華    民    國    99    年    11    月    5     日
                                      書記官   劉鴻瑛
附錄本判決論罪科刑法條：
刑法第309條第1項：
公然侮辱人者，處拘役或300 元以下罰金。
附件：
臺灣屏東地方法院98年度易字第1053號刑事判決。

司法院資訊處製作；財團法人民間司法改革基金會備份。
